臺灣桃園地方法院刑事判決　　　　　　　95年度重訴字第95號
公　訴　人　臺灣桃園地方法院檢察署檢察官
被　　　告　庚○○
選任辯護人　沈明欣律師
被　　　告　己○○
選任辯護人　許明桐律師
　　　　　　邱鎮北律師
被　　　告　戊○○
選任辯護人　郭啟榮律師
上列被告等因違反毒品危害防制條例案件，經檢察官提起公訴（
95年度偵字第18663 號、第19034 號）及移送併案審理（95年度
偵字第24357 號），本院判決如下：
    主  文
庚○○、己○○、戊○○共同運輸第二級毒品，庚○○處有期徒
刑拾貳年，己○○、戊○○各處有期徒刑拾年，如附表一所示之
第一級毒品海洛因沒收銷燬之，如附表二所示物品均沒收，如附
表二編號9 至11所示之物如全部或一部不能沒收時，追徵其價額
。
    事  實
一、緣某不詳真實姓名而綽號「大胖」之成年男子，欲自柬埔寨
    運輸一批第一級毒品海洛因進入我國，乃於民國95年8 月24
    日上午，與庚○○相約在臺中市○○路之「風尚人文咖啡館
    」見面，「大胖」為免庚○○慄於運輸第一級毒品之重刑而
    拒絕代為運輸，乃向庚○○佯稱願以每塊新臺幣（下同）七
    萬元之代價委請其出國至柬埔寨之首都金邊攜帶安非他命返
    臺，庚○○明知安非他命係毒品危害防制條例第2 條第2 項
    第2 款公告之第二級毒品，且係行政院依懲治走私條例第2
    條第4 項授權公告之「管制物品項目及其數額」所列甲項第
    4 款之管制進出口物，非經許可不得非法運輸進入我國境內
    ，竟貪圖運輸毒品之暴利，除同意為「大胖」運輸安非他命
    返臺外，並依「大胖」之要求，於95年8 月24日下午以其所
    有如附表二編號1 、2 所示之行動電話，分別撥打如附表二
    編號3 、4 所示己○○、戊○○所有之行動電話，向己○○
    、戊○○傳達出國攜帶安非他命返臺可獲取每塊七萬元報酬
    之訊息，欲邀集己○○、戊○○一同前往柬埔寨運輸毒品回
    國，己○○、戊○○雖均知悉安非他命係公告之第二級毒品
    及管制進出口之物，但因缺錢花用而雙雙同意替「大胖」出
    國攜帶安非他命返臺。庚○○、己○○、戊○○與「大胖」
    間共同自柬埔寨運輸安非他命返臺之商議既定，「大胖」乃
    於95年8 月25日中午在上址「風尚人文咖啡館」內，將出國
    所需之食宿費用共六百元美金及九千元港幣（每人二百元美
    金及三千元港幣）交予庚○○轉交己○○、戊○○，並另交
    付機票費用予庚○○，由庚○○負責購妥由臺灣飛往香港及
    由香港飛往柬埔寨之機票，且同時將如附表二編號8 所示之
    名片1 張交由庚○○收執，囑咐庚○○若順利攜帶安非他命
    入境，即將所攜回之安非他命帶至名片所示之古華花園飯店
    等待接應。嗣庚○○、己○○、戊○○三人遂於95年8 月26
    日一同搭乘中華航空公司CI679 號班機由臺灣桃園國際機場
    飛往香港，再於同年月27日由香港轉搭港龍航空公司KA206
    號班機前往柬埔寨，於同日上午飛抵柬埔寨後即住宿於首都
    金邊市之HOLLIDAY VILLA飯店內，嗣於當日接近中午時，即
    有與庚○○、己○○、戊○○及「大胖」間具有運輸毒品犯
    意聯絡之某不詳真實姓名而綽號「阿倫」之臺灣籍成年男子
    ，前往庚○○、己○○、戊○○三人下榻之上開飯店房間內
    ，將內置有如附表一所示之第一級毒品海洛因（已預先以如
    附表二編號5 所示之白色不織布分裝成3 大包及6 小包）、
    如附表二編號6 所示彈性繃帶及編號7 所示行動電話之手提
    袋1 個交予庚○○，並向庚○○佯稱手提袋內之海洛因即「
    大胖」要庚○○、己○○、戊○○攜回臺灣之安非他命，庚○○、己○○、戊○○不疑有他，即於95年8 月30日離開柬
    埔寨當日，將其等主觀上認定為安非他命之上開海洛因，利
    用上開彈性繃帶各將1 大包、2 小包之海洛因綁縛於後背及
    小腿，先一同搭乘港龍航空公司KA207 號班機自柬埔寨飛抵
    香港，在香港美麗華飯店內住宿一夜後，庚○○、戊○○於
    同年月31日上午自香港搭乘中華航空公司CI802 號班機返國
    ，己○○則於同日搭乘中華航空公司CI680 號班機返國。庚○○、己○○、戊○○嗣於當日下午4 時30分許入境時，因
    法務部調查局臺北市調查處承辦人員乙○○早已獲得確切之
    情資，合理懷疑庚○○、己○○、戊○○此次出國係擔任運
    輸毒品之交通，遂通報桃園縣調查站機場組對庚○○、己○○、戊○○進行嚴檢，機場組承辦人員甲○○乃填寫中正國
    際機場入出境服務站檢查通知單交予內政部警政署入出境管
    理局（下稱：境管局），俟庚○○、己○○、戊○○接受入
    境證照查驗時，即遭境管局人員帶至臺北關稅局接受行李檢
    查及搜身，當場在庚○○、己○○、戊○○身上查獲扣案如
    附表一所示之海洛因（庚○○部分淨重1281.86 公克、己○○部分淨重為1280.43 公克、戊○○部分淨重為1282.1 2公
    克）及如附表二編號1 至8 所示之物。
二、案經法務部調查局臺北市調查處移送臺灣桃園地方法院檢察
    署檢察官偵查起訴及移送併案審理。
    理  由
一、訊據被告庚○○、己○○、戊○○均不否認有將扣案如附表
    一所示之海洛因綁縛於身上入境我國之情事，被告庚○○、
    己○○並均坦稱：出國前「大胖」確曾以每塊七萬元之代價
    要其二人出國攜帶安非他命返臺，8 月27日飛抵柬埔寨當日
    約中午時分，「阿倫」將以白色不織布包裝好之毒品及繃帶
    帶至其等在金邊住宿之飯店，告知其等該物品是安非他命，
    要其等帶回臺灣等語，被告戊○○亦自承：其於8 月27日抵
    達柬埔寨當日，「阿倫」拿一袋東西到飯店來，其看到袋內
    的東西後，心裡覺得是毒品等語，互核被告庚○○、己○○
    、戊○○上開自白均屬一致，堪信屬實。而上開事實並經證
    人即臺北關稅局行李檢查員丁○○、丙○○、法務部調查局
    桃園調查站機場組調查員甲○○及法務部調查局臺北市調查
    處組長乙○○於本院審理時具結證述綦詳，且有臺北關稅局
    扣押貨品收據及搜索筆錄、旅客入出境記錄查詢資料、扣案
    物照片等件附卷可考，而扣案白色粉末經送請法務部調查局
    鑑驗結果，均含第一級毒品海洛因之成分，此亦有該局鑑定
    書3 紙在卷足憑，復有如附表二編號1 至8 所示之物扣案可
    佐。
二、被告庚○○雖辯稱：95年8 月24日「大胖」曾向其提及出國
    要帶安非他命之類的毒品回國，其遂打電話向己○○、戊○○詢問是否願意同行幫忙攜帶，結果其與己○○、戊○○均
    不敢做這種事，其便打電話向「大胖」表示拒絕之意思，「
    大胖」則答應其僅需出國辦理婚姻仲介即可，不勉強其攜帶
    毒品回國，但其到達金邊後，「阿倫」卻拿一袋物品至飯店
    ，除要求其交出護照外，並脅迫其必須將袋內物品帶回臺灣
    ，否則將讓其死在金邊，其逼不得已才將「阿倫」交付之物
    品綁在身上攜回臺灣，其並不知道攜回臺灣的物品是海洛因
    ，因為「大胖」是說要帶安非他命，其在入境檢查護照時，
    有人叫其名字，其就說其身上有東西云云。被告己○○亦辯
    稱：庚○○有告訴其說「大胖」表示這次出國要帶安非他命
    回來，其有請庚○○去拒絕，後來庚○○轉告說「大胖」有
    表示不勉強，如果不帶的話，就是純粹辦理婚姻仲介，但其
    到達金邊後就有人拿一袋東西到飯店來，其有聽到拿東西來
    的人說那些東西要我們自己看著辦，不然要對我們不利，庚○○亦向其說對方表示如果不把東西帶回臺灣會有生命危險
    ，其逼不得已才將袋內之東西綁在身上帶回臺灣，但其不知
    該物品是海洛因，因庚○○告訴其說對方表示東西是安非他
    命云云。被告戊○○則辯稱：庚○○最初是跟其說要去香港
    玩，到快出國的時候才說要順便到柬埔寨做婚姻仲介，庚○○雖曾向其表示如果到柬埔寨工作，要順便帶東西回來，但
    並未說要帶什麼東西，其以為是要帶文件或酒等東西，是到
    了金邊的旅館後，才知道是一整包的東西，其當時雖認為該
    包東西是違禁的毒品，也有告訴庚○○說不要帶這些東西，
    但庚○○說對方以威脅的方式要求其等將東西帶回臺灣云云
    。惟查：
  (一)觀諸被告庚○○於調查局接受詢問時之筆錄記載，被告庚○○於調查局詢問時僅供稱：是「大胖」要其等出國帶毒品回
    臺灣，酬勞每塊七萬元等語，全無隻字片語提及其在出國前
    曾向「大胖」表示不願攜帶毒品，但卻遭「大胖」以不勉強
    攜帶毒品，只需辦理婚姻仲介為由誘騙出國等情事，是被告
    庚○○嗣後所辯係遭誘騙出國云云是否屬實，顯非無疑。參
    以被告庚○○於歷次偵、審程序中從未抗辯其於調查局詢問
    時所為之自白係出於強暴、脅迫、利誘、詐欺、疲勞訊問、
    違法羈押或其他不正之方法，且其上開自白亦有扣案毒品可
    資佐證，堪信屬實。另稽以被告庚○○於遭調查局人員查獲
    之初，因未及防備且較少權衡利害，預設佈局而構詞巧飾，
    是其於甫遭查獲時所述內容，自較其嗣經思考後而於嗣後偵
    、審時翻異之辯詞為可採。且被告庚○○於出國前若確有向
    「大胖」表明不願攜帶毒品返臺之舉，衡諸常情，其於為調
    查局人員查獲時理應將遭「大胖」誘騙出國之冤屈向調查局
    人員陳明，豈有置此重要情節於不顧，不僅於調查局詢問時
    坦言確係受「大胖」之託出國運毒，更於內勤檢察官訊問時
    坦稱：「大胖」與我在臺中市○○路的風尚人文咖啡館碰面
    ，他說有一些東西要我們幫他帶回來，他說有可能是安非他
    命，他要我與己○○及戊○○聯絡，他要我們3 人一起去金
    邊，因為我想多賺一些錢所以我就答應他，當天我與大胖碰
    完面後，我打電話給己○○及戊○○，問他們要不要參加後
    ，他們也因缺錢也答應了等語（見偵字第1866 3號卷第68頁
    ）之可能。況被告庚○○於內勤檢察官訊問時雖辯稱：到了
    金邊之後，我們發現毒品的量那麼大，我們就不想帶了云云
    （見偵字第1866 3號卷第68頁），然其於本院訊問時則改稱
    ：我們原來不想帶毒品，但「大胖」說我們的身分證及照片
    都在他那邊，且知道他們這次之安排，要我們無論如何都要
    去云云（見聲羈卷第8 至9 頁），嗣於本院審理時又翻稱：
    其有打電話給「大胖」回絕帶毒品的事，「大胖」說可以不
    用帶，我以為是單純去辦婚姻仲介云云（見本院卷二第152
    至153 頁），足見其就萌生拒絕攜帶毒品返臺之時點、是否
    曾向「大胖」拒絕攜帶毒品及「大胖」如何回應等內容，前
    後供述明顯不一。稽上各端，足認被告庚○○於出國前並無
    向「大胖」拒絕攜帶毒品返臺之情事，亦非遭「大胖」誘騙
    出國，而係於出國時即有攜帶安非他命返臺犯意，狀極明灼
    。
  (二)被告己○○於本院審理時雖亦辯稱：其曾請庚○○向「大胖
    」回絕攜帶毒品之事云云，然其此部分辯解不僅與其於調查
    局詢問時陳稱：出國前有一個綽號叫「大胖」之男子透過庚○○與我及戊○○聯絡，告訴我們這次出國可能要帶東西，
    且說如果不帶自己看要怎麼解決，並告訴我們這次出國攜帶
    毒品之代價約一個七萬元等語（見偵字第18663 號卷第27頁
    ），及於內勤檢察官訊問時辯稱：大胖要我與庚○○出國辦
    婚姻仲介，並要我們幫他帶東西回來，我一開始以為是帶煙
    、酒，但到了金邊之後才知道是安非他命等語（見偵字第18
    663 號卷第70頁）均不相符，亦與被告庚○○於內勤檢察官
    訊問時供稱：我打電話給己○○及戊○○，問他們要不要參
    加（指攜帶安非他命返臺），他們也因缺錢也答應了等語（
    見偵字第18663 號卷第68頁）明顯有違，是其上開所辯顯不
    足採信，其出國時確有攜帶安非他命返臺之犯意，灼然甚明
    。至其於本院95年9 月1 日訊問時固另辯稱：出國前庚○○
    曾口頭告訴我們這次出去可能會帶安非他命，當時我有告訴
    庚○○說不要，後來庚○○告知我們大胖說沒有完成這件事
    ，會對我們不利云云（見聲羈卷第15頁），但其於本院行準
    備程序時則改稱：庚○○出國前有說可能要帶安非他命，當
    下我們有請庚○○拒絕，不過我不知道庚○○有沒有拒絕對
    方（見本院卷一第49頁），嗣於本院審理時又翻稱：出國前
    我得知這次是要帶安非他命時，我有請庚○○跟對方拒絕，
    對方說不勉強，看我們自己要不要帶，如果不帶的話，就是
    純粹辦理婚姻仲介云云（見本院卷二第26頁），足見其就大
    胖透過庚○○所回應之內容，前後供述迥然不同，稽此益徵
    被告己○○實無透過庚○○向「大胖」拒絕攜帶毒品返臺之
    舉甚明。
  (三)被告戊○○於檢察官訊問時既供稱：我在出國前即已知道是
    要運毒等語（見偵字第18663 號卷第71頁），於本院95年9
    月1 日訊問時復自承：在24日左右，庚○○打電話告訴我要
    帶違法的東西，當時我有講我不願帶，但是因為出國前，我
    已經把資料給對方了，庚○○說對方已經有我們之資料了，
    怕對方對我不利，所以不敢拒絕，庚○○有告訴我是要帶安
    非他命等語（見聲羈卷第24頁），而其不僅未抗辯上開自白
    係出於強暴、脅迫、利誘、詐欺、疲勞訊問、違法羈押或其
    他不正之方法，且其此部分自白又與被告庚○○於本院審理
    時具結證稱：8 月24日我確實有打電話跟戊○○說出國要帶
    毒品回來等語（見本院卷一第135 頁）核屬一致，堪認被告
    戊○○於出國前確已知悉出國之目的係攜帶安非他命返臺無
    訛。
  (四)細稽被庚○○、己○○、戊○○三人於調查局詢問時之陳述
    內容，其三人均未曾有隻字片語提及其等在柬埔寨曾向「阿
    倫」拒絕攜帶毒品返臺，但因護照被「阿倫」取走又遭「阿
    倫」恐嚇，始被迫帶回毒品等情節，且依一般經驗法則及論
    理法則，被告三人若確有遭人恐嚇之情事，其等理應於遭調
    查局人員查獲之初，立即將自身遭恐嚇之恐怖經驗向調查局
    人員陳明，以澄清其等並非自願攜帶毒品入境，豈有對遭人
    恐嚇所受之委屈、驚嚇均莫不作聲，而甘願自負運輸毒品罪
    責之理，是被告三人於調查局詢問時之表現，顯與曾遭人恐
    嚇所應有之自然反應迥然不同。尤有進者，被告戊○○於接
    受調查局詢問時甚至供稱：庚○○說用紗布包著的物品就是
    公司要我們帶回臺灣的物品，庚○○表示要將前述紗布包裝
    的物品綁在我們身上帶回臺灣，我當時覺得奇怪，但基於朋
    友情誼，我就答應他，我當時隱約意識到這是毒品，但是當
    時受到金錢誘惑，加上為遵守之前已經答應要幫忙帶東西的
    承諾，所以就硬著頭皮答應了等語（見偵字第18663 號卷第
    45至47頁），不僅未泣訴自身遭受恐嚇之不法對待，反將其
    運輸安非他命返臺之理由指向「顧及情誼」及「受金錢誘惑
    」等自發性動機，稽此益徵被告三人實無遭人恐嚇之情事。
    況被告庚○○於檢察官訊問時雖辯稱：「阿倫」到飯店敲我
    們房間的門，進來時他帶一個白色手提袋及一支手機，他要
    我將手機充電，他說會晚一點用該電話的號碼與我聯絡，等
    他走後，我將手提袋打開，發現裡面就是我們帶進來時3大
    包、6 小包的東西，我們3 人覺得太多了沒有辦法帶回來，
    當天晚上6 、7 時「阿倫」就打他給我手機的號碼給我，要
    我們將上開東西帶回台灣，我就說東西太多，他說我綁不綁
    無所謂，機票及護照在他那邊，我說我要將東西倒掉，他說
    我們應知上開東西的價錢，如果我們倒掉，就要我們的命，
    「阿倫」拿東西來時，也將我們三人的護照拿走，他要拿護
    照時，我沒有問他為什麼要拿云云（見偵字第18663 號卷第
    94頁），然其於本院審理時則改稱：「阿倫」在門口跟我說
    照「大胖」的意思把東西帶回來，我說我們不敢，他說如果
    不帶回來的話，要讓我們死在金邊，己○○、戊○○有聽到
    我被恐嚇的言語，也有聽到「阿倫」有叫我們把護照拿出來
    ，所以她們二人主動把護照拿給我云云（見本院卷一第138
    、14 7頁），足見其就「阿倫」係在飯店交付東西時即出言
    恐嚇，抑或交付東西後雙方以電話聯絡時始出言恐嚇，及「
    阿倫」有無以恐嚇方式取走護照等情節，不僅前後供述明顯
    不一，亦與被告己○○於本院審理時證稱：我是透過庚○○
    才知道對方要我們的護照、機票等語（見本院卷二第27頁）
    ，及被告戊○○於本院行準備程序時供稱：庚○○有跟我說
    到飯店那個人叫做「阿倫」，那個時候我躺下來睡覺，她跟
    「阿倫」講蠻久的，後來就問我我的護照放在那裡，我就說
    我的護照在包包裡面，我就沒有理她，我就繼續睡覺，對方
    威脅我們離不開柬埔寨的時候，我說護照在我們身上，為什
    麼會離不開，然後庚○○說對方在跟她對話的時候，就威脅
    要把護照交給他，庚○○要拿護照的時候，並沒有提到她被
    人威脅的事情等語（見本院卷一第78、80、81頁）均不相符
    。酌上各情，堪認被告三人所辯係遭「阿倫」恐嚇並取走護
    照才逼不得已將毒品帶回臺灣云云，均屬憑空杜撰之詞，不
    足採信。
  (五)法務部調查局臺北市調查處於被告庚○○、己○○、戊○○
    出國前，即已獲得確切之情資，合理懷疑庚○○、己○○、
    戊○○此次出國係擔任運輸毒品之交通，遂通報桃園縣調查
    站機場組對庚○○、己○○、戊○○進行嚴檢等情，業據證
    人乙○○、甲○○於本院審理時證述甚詳，並有甲○○所填
    寫之中正國際機場入出境服務站檢查通知單附卷可考，是被
    告庚○○於回國前顯已遭鎖定可能攜帶毒品入境，其縱於遭
    境管局人員叫住後曾自承身上綁有東西，亦不符自首之要件
    。
  (六)被告庚○○於本院95年9 月1 日訊問時雖供稱：當時大胖說
    是接近海洛因及安非他命之毒品等語（見聲羈卷第8 頁），
    然其於調查局詢問、本院95年10月31日訊問時、本院行準備
    程序及審理時則先後供稱：大胖說有一些東西要我們幫他帶
    回來，他說可能是安非他命；當時他們跟我說是安非他命，
    所以我以為帶回來的就是安非他命；我有問對方要帶什麼東
    西，他說是安非他命；我看到那包東西，就聯想到大胖說的
    安非他命等語（見偵字第18663 號卷第68頁、本院卷一第11
    頁、第83頁、本院卷二第153 頁），是被告庚○○主觀上是
    否知悉大胖命其攜回臺灣之毒品可能為第一級毒品海洛因，
    尚非無疑。且參酌被告己○○於本院95年9 月1 日訊問、95
    年10月31日訊問及行準備程序時先後供稱：在25日透過庚○○口頭告知我們，我們這次出去會帶東西，這些東西可能是
    安非他命；當時聽說是要帶安非他命；我們是透過庚○○，
    她是跟我們說可能要帶安非他命這個東西等語（見聲羈卷第
    15頁、本院卷一第12頁、第49頁），及被告戊○○於內勤檢
    察官訊問、本院95年9 月1 日訊問、95年10月31日訊問時先
    後供稱：庚○○說東西可能是安非他命；庚○○有告知我要
    帶安非他命；對方說要帶安非他命等語（見偵字第18663 號
    卷第70頁、聲羈卷第24頁、本院卷一第13頁），堪認被告己○○、戊○○自被告庚○○處所獲得之訊息均為攜帶安非他
    命返臺，稽此益徵被告庚○○主觀上亦係認定此次出國所攜
    回者為安非他命而非海洛因甚明。再者，依卷附臺灣高等法
    院被告前案紀錄表所示，被告三人均無犯罪前科，其等顯無
    接觸毒品之經驗，實難期待其等能分辨海洛因及安非他命間
    之差異，況依卷附臺北關稅局扣押貨物收據及搜索筆錄所載
    ，在被告三人身上查獲之海洛因係以白色不織布包裝，堪認
    被告三人亦無法窺見毒品之外貌。酌上各情，本件既無積極
    證據足資證明被告三人知悉所攜回之物品為第一級毒品海洛
    因，依「罪證有疑，利歸被告」之刑事訴訟原則，自應認定
    被告三人主觀之犯意係運輸第二級毒品安非他命。
  (七)綜上論述，被告三人前開辯解除有關其等主觀上犯意係運輸
    第二級毒品安非他命而非第一級毒品海洛因部分為可信外，
    其餘辯解則均屬卸責之飾詞，不足採信。本件事證已經明確
    ，被告三人之犯行均堪認定，應依法論科。
三、查安非他命係經行政院衛生署於79年10月9 日以衛署藥字第
    904142號公告為化學合成麻醉藥品，自屬行政院依懲治走私
    條例第2 條第4 項授權公告之「甲項管制進出口物品」，且
    為毒品危害防制條例第2 條第2 項第2 款所稱之第二級毒品
    。被告三人雖客觀上運回之毒品為第一級毒品海洛因，然其
    等於主觀上所認識者既僅為第二級毒品安非他命，依「所知
    輕於所犯，從其所知」之法理，被告三人所為係觸犯懲治走
    私條例第2 條第1 項之私運管制物品進口罪及毒品危害防制
    條例第4 條第2 項之運輸第二級毒品罪。公訴意旨認被告三
    人係犯毒品危害防制條例第4 條第1 項之運輸第一級毒品罪
    ，尚有未洽，惟其基本事實同一，本院應予審理，並變更其
    起訴法條。被告三人彼此間及與「大胖」、「阿倫」間，就
    所犯上開二罪均有犯意聯絡及行為分擔，均為共同正犯。其
    等運輸前後非法持有毒品之低度行為為運輸之高度行為所吸
    收，不另論罪。又被告三人以一行為觸犯前揭二罪名，為想
    像競合犯，應依刑法第55條之規定，從一重之運輸第二級毒
    品罪處斷。至檢察官移送併辦部分，因與起訴部分為同一犯
    罪事實，本院應併予審理，附此敘明。爰審酌被告三人雖均
    無犯罪前科（見卷附臺灣高等法院被告前案紀錄表），但本
    次運輸扣案之第一級毒品海洛因入境之數量頗高（被告庚○○部分淨重為1281.86 公克，己○○部分淨重為1280.4 3
    公克、戊○○部分淨重為1282.12 公克），幸未及流入市面
    即遭查獲，否則將對國人身心健康戕害非輕，兼衡被告庚○○除親自出國運輸毒品入境外，尚邀集被告己○○、戊○○
    同往運輸毒品，惡性較重，及被告三人僅坦承部分犯行之犯
    後態度等一切情狀，各量處如主文所示之刑。
四、扣案如附表一所示之海洛因，係毒品危害防制條例第2 條第
    2 項第1 款所列之第一級毒品，應依同條例第18條第1 項前
    段規定宣告沒收銷燬。扣案如附表二編號1 至4 所示之物，
    分別為被告三人所有，業據被告三人供明在卷，且均係供犯
    本件運輸毒品所用之物；扣案如附表二編號5 至8 所示之物
    ，分別為共犯「阿倫」及「大胖」所提供，且係供被告三人
    運輸毒品所用之物，亦經被告三人陳明在卷，衡情自堪認屬
    共犯「阿倫」、「大胖」所有，是上開物品均應依毒品危害
    防制條例第19條第1 項規定宣告沒收，又此各物既已扣案，
    即無全部或一部不能沒收之問題，要毋庸依同條項規定諭知
    如全部或一部不能沒收時，追徵其價額之必要。未扣案如附
    表二編號9 至11所示之物，為共犯「大胖」交付予被告三人
    之運毒報酬，為被告運輸毒品犯罪所得之物，爰依毒品危害
    防制條例第19條第1 項之規定諭知沒收，如全部或一部不能
    沒收時，因美金及港幣分屬美國及香港地區之貨幣，非我國
    現行貨幣價值之表示，應追徵其價額。
據上論斷，應依刑事訴訟法第299 條第1 項前段、第300 條，毒
品危害防制條例第4 條第2 項、第18條第1 項前段、第19條第1
項，懲治走私條例第2 條第1 項、第11條，刑法第11條前段、第
28條、第55條，判決如主文。
本案經檢察官許曉微到庭執行職務。
中　　華　　民　　國　　96　　年　　5 　　月　　21　　日
            刑事第十一庭    審判長法  官  蔡榮澤
                                  法  官  紀凱峰
                                  法  官  魏于傑
上正本證明與原本無異。
如不服本判決，得於收受判決後10日內，向本院提出上訴狀。
                                  書記官  林怡君
中　　華　　民　　國　　96　　年　　5 　　月　　29　　日
附表一：
┌──┬────┬───────────────────────────┐
│編號│物品名稱│數                                                  量│
├──┼────┼───────────────────────────┤
│1   │海洛因  │共3 包，合計淨重3844.41 公克，空包裝共重111.78公克    │
└──┴────┴───────────────────────────┘
附表二：
┌──┬─────┬────────┬─────────────────┐
│編號│物品名稱  │數            量│備                            註  │
├──┼─────┼────────┼─────────────────┤
│1   │SAMSUNG 行│1支（不含SIM卡）│扣案，庚○○所有，內插有0000000000│
│    │動電話    │                │號SIM 卡，供聯絡運輸毒品所用      │
├──┼─────┼────────┼─────────────────┤
│2   │NOKIA 行動│1支（不含SIM卡）│扣案，庚○○所有，內插有0000000000│
│    │電話      │                │號SIM 卡，供聯絡運輸毒品所用      │
├──┼─────┼────────┼─────────────────┤
│3   │Sony Erics│1支（不含SIM卡）│扣案，己○○所有，內插有0000000000│
│    │son 行動電│                │號SIM 卡，供聯絡運輸毒品所用      │
│    │話        │                │                                  │
├──┼─────┼────────┼─────────────────┤
│4   │SAMSUNG 行│1支（不含SIM卡）│扣案，戊○○所有，內插有編號PSS008│
│    │動電話    │                │D476711 號之SIM 卡，供聯絡運輸毒品│
│    │          │                │所用                              │
├──┼─────┼────────┼─────────────────┤
│5   │白色不織布│12包            │扣案，共犯「阿倫」所提供，供包裝扣│
│    │          │                │案海洛因所用                      │
├──┼─────┼────────┼─────────────────┤
│6   │彈性繃帶  │9 條            │扣案，共犯「阿倫」所提供，供綑綁扣│
│    │          │                │案海洛因所用                      │
├──┼─────┼────────┼─────────────────┤
│7   │NOKIA 行動│1支（不含SIM卡）│扣案，共犯「阿倫」所提供，內插有Mo│
│    │電話      │                │biTel-0000000000號之SIM 卡，供聯絡│
│    │          │                │運輸毒品所用                      │
├──┼─────┼────────┼─────────────────┤
│8   │古華花園飯│1張             │扣案，共犯「大胖」所提供，供犯本件│
│    │店名片    │                │運輸毒品所用之物                  │
├──┼─────┼────────┼─────────────────┤
│9   │美金及港幣│美金二百元、港幣│未扣案，被告庚○○運輸毒品所得之物│
│    │          │三千元          │                                  │
├──┼─────┼────────┼─────────────────┤
│10  │美金及港幣│美金二百元、港幣│未扣案，被告己○○運輸毒品所得之物│
│    │          │三千元          │                                  │
├──┼─────┼────────┼─────────────────┤
│11  │美金及港幣│美金二百元、港幣│未扣案，被告戊○○運輸毒品所得之物│
│    │          │三千元          │                                  │
└──┴─────┴────────┴─────────────────┘
附錄本件論罪科刑依據之法條：
毒品危害防制條例第4條第2項
製造、運輸、販賣第二級毒品者，處無期徒刑或 7 年以上有期徒
刑，得併科新臺幣 7 百萬元以下罰金。
懲治走私條例第2條第1項
私運管制物品進口、出口逾公告數額者，處 7 年以下有期徒刑，
得併科新臺幣 3 百萬元以下罰金。
